# 在股改时非居民企业是否需交所得税

提问人：yahmm 时间：2011-08-13 12:43:14
具体是：有限责任公司整体变更为股份有限公司，股本没有变化，盈余公积和未分配利润根据惯例全部转为资本公积。这种情况下，非居民企业是否需要交税

回答人：chenyiwei
一般理解需要，视同向非居民股东分配股利，非居民企业应当就其视同分得的利润中形成于 2008 年 1 月 1 日以后的部分被扣缴预提所得税。

回答人：chenyiwei
回复 yahmm 的帖子
抱歉，没有注意看到“股本没有变化”。这部分规定不清晰，建议咨询主管税务机关。